臺灣臺中地方法院刑事裁定
111年度聲字第217號
聲  請  人  臺灣臺中地方檢察署檢察官
受  刑  人  王健權





上列聲請人因受刑人數罪併罰有二裁判以上，聲請定其應執行之
刑（111 年度執聲字第104 號），本院裁定如下： 
    主    文
王健權因犯如附表所示各罪所處之刑，有期徒刑部分應執行有期
徒刑肆年玖月。
    理    由
一、聲請意旨略以：受刑人王健權因犯數罪，先後經判決確定如
    附表，應依刑法第53條、第51條第5 款，定應執行之刑，爰
    依刑事訴訟法第477 條第1 項之規定聲請裁定等語。
二、按裁判確定前犯數罪者，併合處罰之，但有刑法第50條第1項但書之情形，經受刑人請求檢察官聲請定應執行刑者，依第51條規定定之；又數罪併罰，有二裁判以上者，依刑法第51條規定，定其應執行之刑；而數罪併罰，分別宣告其罪之刑，宣告多數有期徒刑者，於各刑中之最長期以上，各刑合併之刑期以下，定其刑期，但不得逾30年，刑法第50條、第53條、第51條第5 款分別定有明文。次按數罪併罰之定應執行之刑，係出於刑罰經濟與責罰相當之考量，並非予以犯罪行為人或受刑人不當之利益，為一種特別的量刑過程，相較於刑法第57條所定科刑時應審酌之事項係對一般犯罪行為之裁量，為定應執行刑之宣告，乃對犯罪行為人本身及所犯各罪之總檢視，除應考量行為人所犯數罪反應出之人格特性，並應權衡審酌行為人之責任與整體刑法目的及相關刑事政策，在量刑權之法律拘束性原則下，依刑法第51條第5 款之規定，採限制加重原則，以宣告各刑中之最長期為下限，各刑合併之刑期為上限，但最長不得逾30年，資為量刑自由裁量權之外部性界限，並應受法秩序理念規範之比例原則、平等原則、責罰相當原則、重複評價禁止原則等自由裁量權之內部抽象價值要求界限之支配，以使輕重得宜，罰當其責，俾符合法律授與裁量權之目的，以區別數罪併罰與單純數罪之不同，兼顧刑罰衡平原則（最高法院100 年度台抗字第440 號裁定意旨參照）。　　　
三、經查，本件受刑人王健權因犯如附表所示之各罪，先後經如
    附表所示之法院判處如附表所示之刑，並均分別確定在案，
    有判決書7 份及臺灣高等法院被告前案紀錄表1 份在卷可稽
    ，本院審核認本件檢察官聲請既係依受刑人之請求，有臺灣
    臺中地方檢察署刑法第50條第1 項但書案件是否請求定應執
    行刑調查表1 份附卷可稽，是依刑法第50條第2 項之規定，
    本件聲請人聲請定其應執行之刑，核屬正當，應予准許。爰
    審酌受刑人所犯如附表所示各罪之犯罪態樣、時間間隔、侵
    害法益、各罪依其犯罪情節所量定之刑，暨前揭所述之比例
    原則、責罰相當原則等自由裁量權限；復依最高法院刑事大
    法庭110 年度台抗字第489 號裁定意旨，本院函知受刑人得
    於文到5 日內就本件定應執行刑表示意見，受刑人未予表示
    意見等情，定如主文所示應執行之刑。
四、依刑事訴訟法第477 條第1 項，刑法第53條、第50條第2 項
    、第51條第5 款，裁定如主文。　　
中　　華　　民　　國　　111 　年　　2 　　月　　21 　日
                  刑事第十庭    法  官  林怡姿
以上正本證明與原本無異。
如不服本裁定，應於收受送達後5日內向本院提出抗告狀。（應
附繕本）
                                書記官  黃泰能
中　　華　　民　　國　　111 　年　　2 　　月　　21　　日
附表：受刑人王健權定應執行刑案件一覽表
  編    號  1 2 3 4 5   罪    名  侵占 詐欺 詐欺 詐欺 詐欺 宣告刑  有期徒刑3 月 有期徒刑4 月 有期徒刑5 月 有期徒刑4 月 有期徒刑6 月   犯罪日期  107.7.18 108.10.11至108. 10.12 108.3.17 108.11.8 108.12.3 偵查（自訴）機關年度案號  臺中地檢108 年度偵緝字第1444號 臺中地檢109 年度偵字第14449 號 臺中地檢109 年度偵緝字第533 號等 臺中地檢109 年度偵緝字第533 號等 臺中地檢109 年度偵緝字第533 號等 最  後事實審 法院 臺中地院 臺中地院 臺中地院 臺中地院 臺中地院  案號 109 年度中簡字第256 號 109 年度中簡字第1805號 109 年度易字第1212號  109 年度易字第1212號  109 年度易字第1212號   判決 日期 109.2.10 109.7.10 109.7.29 109.7.29 109.7.29 確  定判 決 法院 臺中地院 臺中地院 臺中地院 臺中地院 臺中地院  案號 109 年度中簡字第256 號 109 年度中簡字第1805號 109 年度易字第1212號  109 年度易字第1212號  109 年度易字第1212號   判決確定日期 109.3.17 109.8.31 109.8.25 109.8.25 109.8.25 是否為得易科罰金之案件  是 是 否 是 是 備    註  臺中地檢109 年度執字第4638號 臺中地檢109 年度執字第13508 號 臺中地檢109 年度執字第14386 號 臺中地檢109 年度執字第14387 號（編號4 至11號定應執行有期徒刑1 年6 月）  

  編    號  6 7 8 9 10   罪    名  詐欺 詐欺 詐欺 詐欺 詐欺 宣告刑  有期徒刑6 月 有期徒刑6 月 有期徒刑4 月 有期徒刑4 月 有期徒刑4 月   犯罪日期  108.12.4 108.12.10至108. 12.11 108.12.21至108. 12.22 108.12.29至109. 1.8 109.1.1至109.1.2 偵查（自訴）機關年度案號  臺中地檢109 年度偵緝字第533 號等 臺中地檢109 年度偵緝字第533 號等 臺中地檢109 年度偵緝字第533 號等 臺中地檢109 年度偵緝字第533 號等 臺中地檢109 年度偵緝字第533 號等 最  後事實審 法院 臺中地院 臺中地院 臺中地院 臺中地院 臺中地院  案號 109 年度易字第1212號  109 年度易字第1212號  109 年度易字第1212號  109 年度易字第1212號  109 年度易字第1212號   判決 日期 109.7.29 109.7.29 109.7.29 109.7.29 109.7.29 確  定判 決 法院 臺中地院 臺中地院 臺中地院 臺中地院 臺中地院  案號 109 年度易字第1212號  109 年度易字第1212號  109 年度易字第1212號  109 年度易字第1212號  109 年度易字第1212號   判決確定日期 109.8.25 109.8.25 109.8.25 109.8.25 109.8.25 是否為得易科罰金之案件  是 是 是 是 是 備    註  臺中地檢109 年度執字第14387 號（編號4 至11號定應執行有期徒刑1 年6 月）     

  編    號  11 12 13 14 15   罪    名  詐欺 詐欺 竊盜 詐欺 偽造文書 宣告刑  有期徒刑5 月 有期徒刑3 月 有期徒刑3 月 有期徒刑4 月 有期徒刑6 月   犯罪日期  109.1.15 108.2.28至108.3.10 108.5.2 108.5.3至108.5.7 108.5.10至108.8.28 偵查（自訴）機關年度案號  臺中地檢109 年度偵緝字第533 號等 臺北地檢109 年度偵字第12428 號 新北地檢109 年度偵字第24367 號 新北地檢109 年度偵字第24367 號 新北地檢109 年度偵字第24367 號 最  後事實審 法院 臺中地院 臺北地院 新北地院 新北地院 新北地院  案號 109 年度易字第1212號  109 年度審簡字第2127號 109 年度審訴字第2417號 109 年度審訴字第2417號 109 年度審訴字第2417號  判決 日期 109.7.29 109.10.19 110.2.25 110.2.25 110.2.25 確  定判 決 法院 臺中地院 臺北地院 新北地院 新北地院 新北地院  案號 109 年度易字第1212號  109 年度審簡字第2127號 109 年度審訴字第2417號 109 年度審訴字第2417號 109 年度審訴字第2417號  判決確定日期 109.8.25 109.11.30 110.4.7 110.4.7 110.4.7 是否為得易科罰金之案件  是 是 是 是 是 備    註  臺中地檢109 年度執字第14387 號（編號4 至11號定應執行有期徒刑1年6 月） 臺北地檢109 年度執字第7138號 新北地檢110 年度執字第6390號（編號13至16號定應執行有期徒刑1 年）    

  編    號  16 17 18 19 20   罪    名  非法由自動付款設備取財 詐欺 詐欺 詐欺 詐欺 宣告刑  有期徒刑4 月 有期徒刑4 月 有期徒刑4 月 有期徒刑4 月 有期徒刑5 月   犯罪日期  108.5.6至108.5.8 108.12.1 109.1.21 109.1.22 109.1.25 偵查（自訴）機關年度案號  新北地檢109 年度偵字第24367 號 臺中地檢109 年度偵字第19600 號 臺中地檢109 年度偵字第19600 號 臺中地檢109 年度偵字第19600 號 臺中地檢109 年度偵字第19600 號 最  後事實審 法院 新北地院 臺中地院 臺中地院 臺中地院 臺中地院  案號 109 年度審訴字第2417號 109 年度易字第2839號 109 年度易字第2839號 109 年度易字第2839號 109 年度易字第2839號  判決 日期 110.2.25 110.5.20 110.5.20 110.5.20 110.5.20 確  定判 決 法院 新北地院 臺中地院 臺中地院 臺中地院 臺中地院  案號 109 年度審訴字第2417號 109 年度易字第2839號 109 年度易字第2839號 109 年度易字第2839號 109 年度易字第2839號  判決確定日期 110.4.7 110.6.22 110.6.22 110.6.22 110.6.22 是否為得易科罰金之案件  是 是 是 是 是 備    註  新北地檢110 年度執字第6390號（編號13至16號定應執行有期徒刑1 年） 臺中地檢110 年度執字第9800號（編號17至22號定應執行有期徒刑1 年2 月）    

  編    號  21 22 23 24    罪    名  詐欺 詐欺 詐欺 洗錢防制法  宣告刑  有期徒刑6 月 有期徒刑4 月 有期徒刑3 月 有期徒刑3 月，併科罰金新臺幣5仟元    犯罪日期  109.1.25 109.2.16 109.2.1 109.2.10  偵查（自訴）機關年度案號  臺中地檢109 年度偵字第19600 號 臺中地檢109 年度偵字第19600 號 臺中地檢110 年度偵字第17941 號 臺中地檢110 年度偵字第17941 號  最  後事實審 法院 臺中地院 臺中地院 臺中地院 臺中地院   案號 109 年度易字第2839號 109 年度易字第2839號 110 年度金訴字第539 號 110 年度金訴字第539 號   判決 日期 110.5.20 110.5.20 110.10.19 110.10.19  確  定判 決 法院 臺中地院 臺中地院 臺中地院 臺中地院   案號 109 年度易字第2839號 109 年度易字第2839號 110 年度金訴字第539 號 110 年度金訴字第539 號   判決確定日期 110.6.22 110.6.22 110.11.16 110.11.16  是否為得易科罰金之案件  是 是 是 否  備    註  臺中地檢110 年度執字第9800號（編號17至22號定應執行有期徒刑1 年2 月）  臺中地檢111 年度執字第279 號 臺中地檢111 年度執字第280 號  

＊編號1至22前經本院以110年度聲字第3058號裁定定應執行有期
  徒刑4年7月。